【裁判字號】    89,易,2623
【裁判日期】    891230
【裁判案由】    贓物等
【裁判全文】
臺灣高雄地方法院刑事判決                        八十九年度易字第二六二三號
    公  訴  人  臺灣高雄地方法院檢察署檢察官
    被      告  丙○○
右列被告因贓物等案件，經檢察官提起公訴（八十九年度偵字第九一一五號），本院
判決如左：
    主  文
丙○○故買贓物，處有期徒刑參月；又竊盜，處有期徒刑伍月。應執行有期徒刑柒月
。
    事  實
一、丙○○明知附表編號一所示之行動電話一支（以下簡稱系爭行動電話）係屬贓物
    ，竟於民國八十八年底某日，在高雄市愛河邊，以低於市價甚多之新台幣（下同
    ）六百元至八百元間之某價格，向以駕駛發財車兜售行動電話之姓名年籍均不詳
    之成年男子購買附表編號一所示之行動電話一支。嗣丙○○另意圖為自己不法之
    所有，於八十九年四月二十一日上午十一時五十分許，在高雄市○○區○○街一
    七八號超商前，竊取乙○○所有置於車號ＺＩＥ─○七二號機車座墊下之皮包一
    個（內有五千元、機車駕照、殘障手冊、健保卡、行車執照、身分證各乙張），
    得手後正欲離去之際，為路人及警方合力攔捕，並當場扣得皮包一個（業經乙○
    ○領回）。嗣警方於同日下午四時四十五分許，至丙○○位於高雄市○○區○○
    街五號九樓之一八號之住處逕行搜索時，復扣得如附表編號一所示之行動電話一
    支。
二、案經高雄市政府警察局楠梓分局移送臺灣高雄地方法院檢察署檢察官偵查起訴。
    理  由
一、訊據被告丙○○固對於右揭竊取告訴人乙○○所有皮包之犯行供承無訛，惟矢口
    否認有故買贓物之犯行，辯稱：我不知道系爭行動電話是贓物云云。經查：
（一）被告之右揭竊取告訴人乙○○之皮包犯行，業據乙○○於警訊及本院調查時指
      訴明確（分別參照其警訊筆錄及本院八十九年十月十九日之訊問筆錄），並有
      告訴人出具之贓物認領保管收據一紙在卷足憑，核與被告之任意性自白相符，
      被告此部分竊盜犯行堪以認定。
（二）被告之右揭故買贓物犯行，業據被害人陳志標於警訊中證稱：附表編號一之行
      動電話為其所有，係於八十八年一月間某日於台南縣新營市遭竊等語明確，並
      有陳志標將該行動電話領回時出具之贓物認領保管收據一紙在卷可憑（以上被
      害人筆錄及贓物領據，均附於本院卷內），是以附表編號一所示之行動電話係
      屬贓物無誤，先予敘明。此外，並有附表編號一所示之行動電話一支扣案、及
      警方至被告住處搜索時製作之搜索扣押筆錄一紙在卷可稽。被告雖否認知贓，
      惟依其所供稱：系爭行動電話係於愛河邊向駕駛發財車兜售行動電話之人所購
      買等情，則被告之購買方式，即與一般人多至通訊行、或電器行購買附有保證
      書、售後服務證明之通常購買方式顯有不同；另依本院向出產銷售系爭行動電
      話之松下資訊科技股份有限公司函查之結果，該行動電話於八十八年底之市價
      係八千八百元等情，有前開公司之函文一紙在卷可憑，參諸被告於警訊及偵查
      中均業已供稱：系爭手機是以六百至八百元間之某價格購買等情（參照被告之
      警訊筆錄及偵查中訊問筆錄），顯然其所購入之價格遠低於當時之流通市價，
      且被告於偵查、本院調查中並分別供稱：系爭行動電話很漂亮、我買的是比較
      新的手機等語（本院部分參照八十九年八月十日之訊問筆錄），綜觀被告之前
      開辯詞，被告辯稱其不知系爭行動電話係贓物云云，顯不足以採信。綜前所述
      ，本件事證均已臻明確，被告之犯行堪以認定。
二、核被告所為，係犯刑法第三百四十九條第二項之故買贓物罪與同法第三百二十條
    第一項之竊盜罪。被告所犯前開二罪間，乃行為互異，犯意各別，應予分論併罰
    。爰審酌被告於八十八年、八十九年間，均因竊盜罪經本院分別判處拘役三十日
    （緩刑二年）、有期徒刑四月（有期徒刑甫於八十九年十一月九日執行完畢）【
    以上於本案均不構成累犯前科】，有台灣高雄地方法院檢察署刑案資料查註紀錄
    表、本院被告院內索引卡紀錄表及台灣高等法院被告全國前案紀錄表各一紙在卷
    可憑，被告卻不知警惕而再犯本案，顯見並無悔悟之心，再參酌其品行、犯罪方
    式、所生危害、犯罪後坦承部分犯行等一切情狀，分別量處如主文所示之刑，並
    定其應執行之刑。至扣案如附表編號一所示之行動電話，既非屬被告所有之物，
    亦非違禁物，且業據所有人陳志標領回，有其出具之贓物認領保管收據一紙附卷
    可參，本院自不得予以宣告沒收，附此敘明。
三、公訴意旨認：被告另明知附表編號二、三所示之行動電話二支為贓物，竟仍予以
    購買，因認被告之此部分犯行係涉有連續故買贓物罪嫌云云。訊據被告堅決否認
    附表編號二、三所示之行動電話係贓物等語。按所謂「贓物」，必須為犯財產上
    之罪所不法取得之財物始屬之（參照最高法院七十一年台上字第三六六三號判例
    ）。惟查，經警方向台灣大哥大科技股份有限公司函詢附表編號二、三所示行動
    電話之所有人，結果係：附表編號二之行動電話用戶名稱無法查明；附表編號三
    之行動電話，雖查知其用戶名稱為甲○○（函文內容誤載為鐘文正），然該手機
    之門號為預付卡用戶，門號目前則仍在正常狀態使用中等情，此有台灣大哥大科
    技股份有限公司之回函二紙附於本院卷內可參，又甲○○經本院多次以證人身份
    傳訊均未到庭，致無法查明附表編號三之手機是否係屬贓物，綜上所述，附表編
    號二、三所示之行動電話，均尚乏證據足以認定係因他人犯財產上之罪而不法取
    得之財物，核諸前開說明，被告此部分故買贓物之犯行應屬不能證明，惟公訴意
    旨認被告此部分犯行與前開經本院論罪科刑之故買贓物部分犯行，有連續犯之裁
    判上一罪關係，故本院不另為無罪之諭知，附此敘明。
據上論斷，應依刑事訴訟法第二百九十九條第一項前段，刑法第三百四十九條第二項
，第三百二十條第一項，第五十一條第五款，罰金罰鍰提高標準條例第一條前段，判
決如主文。
本案經檢察官黃彩秀到庭執行職務。
中      華      民    國    八十九    年      十二      月      三十    日
                              臺灣高雄地方法院刑事第六庭
                                      法  官  周  玉  群
右正本證明與原本無異。
如不服本判決，應於判決送達後十日內，向本院提出上訴狀。
                                      書記官  黃  英  彥
中      華      民    國    八十九    年      十二      月      三十    日
附表：
┌──┬──────────┬─────┬───┐
│編號│物品                │條碼號碼  │所有人│
├──┼──────────┼─────┼───┤
│一  │Panasonic ＧＤ七Ｏ型│四四八五九│陳志標│
│    │行動電話（起訴書誤載│一八七二三│（已領│
│    │為台灣大哥大公司）壹│五二三六四│回）  │
│    │支                  │          │      │
├──┼──────────┼─────┼───┤
│二  │展碁Ｇ七Ｏ型行動電話│五○○○○│不詳  │
│    │壹支                │三○二○三│      │
│    │                    │七九一二○│      │
├──┼──────────┼─────┼───┤
│三  │Panasonic ＧＤ九Ｏ型│四四九一二│甲○○│
│    │行動電話壹支        │三八八二四│      │
│    │                    │一九九○五│      │
└──┴──────────┴─────┴───┘
附錄本案論罪科刑法條：
刑法第三百二十條第一項（普通竊盜罪罪）：
意圖為自己或第三人不法之所有，而竊取他人之動產者，為竊盜罪，處五年以下有期
徒刑、拘役或五百元以下罰金。
刑法第三百四十九條第二項（普通贓物罪）：
搬運、寄藏、故買贓物或為牙保者，處五年以下有期徒刑、拘役或科或併科一千元以
下罰金。


司法院資訊處製作；財團法人民間司法改革基金會備份。
